臺灣士林地方法院刑事判決
110年度交訴字第19號
公  訴  人  臺灣士林地方檢察署檢察官
被      告  郭育嘉




上列被告因過失致死案件，經檢察官提起公訴（109年度偵字第1
8146號），本院判決如下：
    主  文
郭育嘉犯過失致人於死罪，處有期徒刑拾月。 
    事  實
一、郭育嘉於民國109年10月25日晚上6時21分許，騎乘電動滑板
    車，沿臺北市南港區昆陽街由南往北方向人行道行駛至昆陽
    街與市民大道7段路口，原應遵守非屬汽車及動力機械範圍
    之動力載具、動力運動休閒器材或其他相類之動力器具，不
    得於道路上行駛或使用之規定，應改以步行方式穿越上開路
    口，並依行人穿越道路之交通號誌指示行進，且當時天候陰
    、夜間有照明、柏油路面乾燥、無缺陷、無障礙物、視距良
    好，亦無不能注意之情事，竟疏未注意，騎乘上開電動滑板
    車貿然闖越紅燈後向前直行，適王亦旂騎乘車牌號碼000-00
    0號普通重型機車，沿臺北市南港區市民大道7段由西往東方
    向之第1車道行經該路口時，本應注意於無速限標誌或標線
    之情況下，行車時速不得超過50公里，而依當時情況，亦無
    不能注意之情事，竟超速行駛，並搶越黃燈駛入上開路口，
    以致快通過路口時其所騎乘之上開重型機車與郭育嘉騎乘之
    上開電動滑板車發生碰撞，致王亦旂人車倒地，因而受
    有頭部外傷併顱骨骨折及創傷性顱內出血及多處顏面骨骨折
    等傷害，經送往三軍總醫院急救，仍於翌（26）日上午7時2
    4分許，因顱內及胸腹腔內出血引起呼吸衰竭死亡。嗣經警
    據報到場處理，並經民眾邱詩涵提供行車紀錄器錄影畫面，
    始查悉上情。
二、案經王亦旂之母謝雅雯訴由臺北市政府警察局南港分局暨臺
    灣士林地方檢察署檢察官相驗後簽分偵查起訴。
    理  由
壹、程序部分：
    本判決下述被告郭育嘉以外之人於審判外之陳述，檢察官、
    被告於本院審理時均同意具有證據能力，且迄辯論終結前亦
    無聲明異議，本院審酌各該證據資料作成時之情況，尚無違
    法不當及證明力明顯過低之瑕疵，而認為以之作為證據應屬
    適當，依刑事訴訟法第159條之5規定，均有證據能力。至其
    餘認定本案犯罪事實之非供述證據，則查無違反法定程序取
    得之情，依刑事訴訟法第158條之4規定反面解釋，亦具有證
    據能力。
貳、實體部分：
一、上揭犯罪事實，業據被告郭育嘉於本院審理時坦承不諱（見
    本院110年度交訴字第19號卷【下稱本院卷】第149頁），核
    與證人即告訴人謝雅雯於警詢、偵查及本院審理時、目擊證
    人邱詩涵於警詢及本院審理時之證述情節大致相符（見臺灣
    士林地方檢察署109年度偵字第18146號卷【下稱偵卷】第13
    至15頁、士檢109年度相字第706號卷【下稱相卷】第181至1
    83頁、偵卷第165、201至205頁、本院110年度審交訴字第50
    號卷第119至121頁、本院卷第83至85、94至99、116至119頁
    、偵卷第17至19、本院卷第143至145頁），並有被害人王亦
    旂三軍總醫院出院病歷摘要、臺灣士林地方檢察署相驗屍體
    證明書、檢驗報告書、道路交通事故調查報告表㈠、㈡、現場
    圖及照片、行經車輛行車紀錄器畫面照片及光碟片、臺北市
    政府警察局南港分局南港分隊時相號誌表、臺北市政府警察
    局交通警察大隊道路交通事故初步分析研判表、臺北市政府
    交通事件裁決所函檢附臺北市政府車輛行車事故鑑定會鑑定
    意見書、王亦旂及郭育嘉臺北市政府消防局救護紀錄、郭育
    嘉三軍總醫院附設民眾醫療服務處診斷證明書及病歷紀錄、
    國防醫學院三軍總醫院王亦旂死亡通知單、臺北市政府警察
    局南港分局王亦旂交通事故死亡案司法相驗照片簿、本院11
    1年1月3日勘驗筆錄在卷可稽（見相卷第159至178、185、19
    1至202頁、偵卷第103至105、93至95、113至117、21至28、
    111、209、215至220頁、相卷第53、57頁、偵卷第31至83、
    85頁、相卷第207至223頁、本院卷第120至125頁），足認被
    告之自白與事實相符，堪予採信。 
二、按非屬汽車及動力機械範圍之動力載具、動力運動休閒器材
    或其他相類之動力器具，不得於道路上行駛或使用；又行人
    穿越道路時，應依燈光號誌之指示前進，道路交通安全規則
    第83之3條、第134 條第4 款定有明文。被告穿越道路自應
    注意上開交通安全之相關規定並確實遵守，而本案事故發生
    時天候陰、夜間有照明、柏油路面乾燥無缺陷、視距良好無
    障礙物等情，亦有道路交通事故調查報告表㈠附卷可查（見
    偵卷第103頁），並無不能注意之情形，竟疏未注意及此，
    騎乘上開電動滑板車於道路上行駛，並貿然闖越紅燈進入上
    開路口，以致與被害人所騎乘之重型機車發生碰撞，被告顯
    有違反上開規定之過失。且本案經送臺北市車輛行車事故鑑
    定委員會鑑定，結果認：被告使用動力運動休閒器材違反號
    誌管制、於道路上行駛或使用非屬汽車及動力機械範圍之動
    力運動休閒器材為肇事主因，被害人騎乘普通重型機車超速
    行駛為肇事次因等語，有臺北市車輛行車事故鑑定委員會鑑
    定意見書（案號:0000000000 號）1份在卷可參（見偵卷第2
    17至220頁），足認被告就本案事故之發生自有過失甚明。
    又被害人係因本案事故導致顱內及胸腹腔內出血引起呼吸衰
    竭死亡，有三軍總醫院出院病歷摘要、臺灣士林地方檢察署
    相驗屍體證明書、檢驗報告書等附卷可佐，是被告之過失行
    為與被害人之死亡結果間顯有相當因果關係，亦堪認定。綜
    上所述，本案事證明確，被告上開犯行堪以認定，應予依法
    論科。
三、核被告所為，係犯刑法第276 條之過失致死罪。爰審酌被告
    一時疏失肇事釀成本件車禍事故，致被害人枉送寶貴生命，
    並造成被害人家屬蒙受痛失至愛親人難以抹滅之創傷及無法
    彌補之傷痛，犯罪所生損害非輕，行為應予非難，惟考量本
    件事故之發生，被害人亦與有過失，尚不得全然歸責於被告
    ，兼衡被告之素行、所生損害、就本件車禍之過失程度，暨
    其自陳高職畢業之教育智識程度、目前從事保全之工作、月
    薪約新臺幣3萬元、未婚、現與父母親同住之家庭生活經濟
    狀況（見本院卷第152頁），及犯後雖坦認犯行，然迄今未
    與告訴人達成和解或賠償告訴人所受損害等一切情狀，量處
    如主文所示之刑，以資警惕。
據上論斷，應依刑事訴訟法第299 條第1 項前段，刑法第276 條
，刑法施行法第1條之1第1項，判決如主文。
本案經檢察官吳爾文提起公訴，檢察官謝榮林到庭執行職務。
中　　華　　民　　國　　111 　年　　3 　　月　　9　　日
                  刑事第四庭審判長法  官  楊秀枝
                                  法  官  彭凱璐
                                  法  官  錢衍蓁
以上正本證明與原本無異。
因疫情而遲誤不變期間，得向法院聲請回復原狀。
如不服本判決，應於判決送達後20日內向本院提出上訴書狀，並
應敘述具體理由；其未敘述上訴理由者，應於上訴期間屆滿後20
日內向本院補提理由書（均須按他造當事人之人數附繕本），「
切勿逕送上級法院」。
                                  書記官  周佳誼
中　　華　　民　　國　　111 　年　　3 　　月　　 9　　日
附錄本案論罪科刑法條：
中華民國刑法第276條
因過失致人於死者，處5年以下有期徒刑、拘役或50萬元以下罰
金。